【裁判字號】    95,重上,374
【裁判日期】    951206
【裁判案由】    侵權行為損害賠償
【裁判全文】
臺灣高等法院民事判決                 95年度重上字第374號
上  訴  人  乙○○
訴訟代理人  楊貴森律師
上  訴  人  長昇機械工程股份有限公司
法定代理人  丙○○
上  訴  人  甲○○
前 列 2 人
共      同
訴訟代理人  鄭洋一律師
複 代 理人  李文欽律師
上列當事人間侵權行為損害賠償事件，兩造對於中華民國95年 5
月22日台灣板橋地方法院93年度重訴字第 343號第一審判決各自
提起上訴，經本院於95年11月22日言詞辯論終結，並判決如下：
    主    文
原判決關於駁回乙○○後開第 2項之訴部分，及該部分假執行之
聲請均廢棄。
長昇機械工程股份有限公司、甲○○應再連帶給付乙○○新台幣
823,024元及自民國92年8月29日起至清償日止按週年利率5%計算
之利息。
乙○○其餘上訴駁回。
長昇機械工程股份有限公司、甲○○之上訴駁回。
第二審訴訟費用關於乙○○上訴部分，由乙○○負擔6分之1，餘
由長昇機械工程股份有限公司、甲○○連帶負擔。第二審訴訟費
用關於長昇機械工程股份有限公司、甲○○上訴部分，由長昇機
械工程股份有限公司、甲○○連帶負擔。
本判決所命之給付，於乙○○以新台幣 270,000元為長昇機械工
程股份有限公司、甲○○供擔保後，得假執行。
    事實及理由
一、上訴人（即被上訴人）乙○○起訴主張：
  (一)被上訴人甲○○為臺北縣政府水利局就臺北縣土城市○○○
    路抽水站公共工程，所發包由被上訴人長昇機械工程股份有
    限公司（下稱長昇公司）所負責承包施工之工地負責人，一
    為受僱人，一為僱用人。長昇公司於埋設雨水下水道工程時
    ，在該抽水站前之環河南路路面開挖之後，卻未及時修補留
    下坑洞，佔據路面四分之三之寬，妨害行車安全，致乙○○
    於民國92年3月22日23時50分許，騎乘ＣＧＡ363號機車，由
    臺北縣板橋市往三峽鎮方向行駛，在該抽水站前因該坑洞嚴
    重不平，人車當場摔至對向，遭第三人吳俊傑所駕駛之自小
    客車迎面撞擊，當場昏迷不醒，後經緊急送醫後發現受有血
    氣胸、胸椎第3、4骨折脫位併下肢癱瘓。乙○○依侵權行為
    損害賠償之法律關係，訴請甲○○、長昇公司連帶賠償：
    1.醫藥費：新臺幣（下同）25,484元。
    2.工作損失：
      乙○○因本次受傷，造成血氣胸、胸椎第3、4骨折脫位併
      下肢癱瘓，造成乙○○身體無法回復原來正常狀態，導致
      無法工作。乙○○為70年4月4日生，在車禍發生時為大學
      二年級學生，畢業年月正常為94年 6月底，94年7月1日進
      入職場，工作損失減縮自94年7月1日起算。法定強制退休
      年齡為60歲，時為130年4月3日，自94年7月1日工作至
      130年4月3日止，尚可工作35年9月，依行政院勞工委員會
      之基本工資每月15,840元計算，每年工作損失為19萬元，
      扣除中間利息後為4,047,784元。依行政院主計處95年發
      布之「95年7月薪資與生產力統計結果」，男性、大學畢
      業、無工作經驗者平均性薪資為二萬元以上，對造抗辯以
      基本工資核算工作損失屬過高云云，自無理由。
    3.增加生活負擔：
      乙○○因癱瘓無法正常生活，必須長期請看護工，以平均
      工資每月最低15,840元計算，每年增加生活費為19萬元，
      平均年齡至72歲，還有50年，扣除法定中間利息後，應可
      請求4,829,083元。
    4.精神損害慰撫金：
      乙○○正值年輕，充滿朝氣，卻因上開車禍，造成生活頓
      入困境，乙○○實在是無法接受原本正常的生活，下半輩
      子必須永遠依賴輪椅維生，還須忍受他人異樣眼光，此等
      痛苦實非外人所能體會。對此嚴重受傷，實已對乙○○造
      成莫大之傷害，為此，請求賠償2,000 萬元之慰撫金。
    5.總計請求29,280,249元（本院按：原判決命被上訴人連帶
      賠償 5,082,781元，駁回乙○○其餘之請求，兩造對其敗
      訴部分各自提起上訴）
  (二)乙○○在車禍發生前，為一活潑有為、前途看好之年輕人，
    因系爭車禍之發生致一輩子需依靠輪椅，常思自殺，其痛苦
    非文字所能形容。原判決就慰撫金僅判決120萬元，再依過
    失比例扣減，尚嫌過低，請酌予提高。乙○○自認就系爭車
    禍應負1/3之過失責任，對造負擔1/3，縣政府亦負擔1/3 。
  (三)聲明：
    Ａ、上訴聲明：
      1.原判決不利於上訴人部分廢棄。
      2.上開廢棄部分，被上訴人應再連帶給付上訴人500萬元
        及自92年8月29日起至清償日止，按年息5%計算之利息
        。
      3.上訴人願供擔保請准宣告假執行。
    Ｂ、答辯聲明：上訴駁回。
二、被上訴人（即上訴人）甲○○、長昇公司則以：
  (一)刑事判決之事實認定不能拘束獨立民事訴訟對於事實之認定
    ，致乙○○騎車摔倒之道路坑洞，並非在被上訴人施作覆工
    板工程範圍內，為兩造不爭之事實，故該道路之維護應屬台
    北縣政府之權責。且道路產生坑洞之原因有很多，可能因為
    道路施工品質不良、天雨長期蝕損等，此乃道路養護單位應
    注意維護之責任，不能因被上訴人正巧於肇事坑洞附近施工
    ，即遽以認定被上訴人對該道路有維護修補之義務。另依被
    上訴人長昇公司與台北縣政府間工程合約第7條第2款約定「
    本契約未經驗收前，而甲方（長昇公司）有使用之必要時，
    乙方（台北縣政府）同意配合辦理。‧‧‧由甲方先行使用
    。使用期間之遺失或損害，由甲方負責‧‧‧」，是長昇公
    司係經業主台北縣政府之同意，始得使用系爭土城市○○○
    路，於覆工板工程完工，並將該道路交還後，有關該道路之
    保管維護即與長昇公司無涉，而乙○○行經該道路受傷，發
    生於長昇公司交還道路予台北縣政府之後，其所受損害與長
    昇公司無關。縱認長昇公司有修補該道路之義務，然長昇公
    司之不行為與乙○○之損害間亦無因果關係。本件乙○○車
    禍之發生，係因乙○○超速騎車行經坑洞，導致人車倒地，
    遭對向行駛之訴外人吳俊傑駕駛自小客車迎面撞及，既介入
    第三人之行為，與長昇公司未及時修補坑洞，無相當因果關
    係存在，難認乙○○對長昇公司有損害賠償請求權存在。退
    萬步言，縱被上訴人應為上訴人之傷勢負擔損害賠償責任，
    如上訴人依道路規定速限行駛，應僅受有皮肉傷而已，斷無
    可能形成今日如此嚴重之傷勢。上訴人亦自認「被上訴人應
    僅負擔1/3之責任」。況且車禍發生當時，為晚間11時50分
    許，該路段為無標記車道且夜間有照明之市區道路，因上訴
    人騎乘重機車超速駕駛，係因車速過快而不及反應閃避坑洞
    ，致遭受傷，應有過失相抵之適用。
  (二)對乙○○請求之損害賠償有意見部分：
    1.工作損失部分：
      乙○○自稱其受傷當時年齡22歲，就讀大學二年級。則其
      若未受傷，尚有就讀研究所之計畫，再加計當兵服役之時
      間，上訴人以24歲為起算始點，係未將憲法規定國民應盡
      服兵役之 2年扣除。另按勞動基準法條規定，工作25年即
      達退休要件，60歲亦達強制退休年齡，上訴人請求之工作
      損失計算43年，亦有不當。而上訴人學成後並不當然可尋
      得工作，被上訴人認應以個人所得稅之扶養親屬寬減額每
      年74,000元為計算基準，方為妥適。
    2.增加生活負擔部分：
      乙○○迄未證明其因本次受傷而有給付看護費用之支出，
      且損害賠償係以損失填補為原則，並非在使其獲得不當得
      利，上訴人既無此費用支出，即不應提起請求。依長庚醫
      院95年 9月25日診斷證明書，係謂「日常生活『部分』需
      他人照顧」，乙○○請求全額而非依其受傷程度比例之看
      護費用，亦屬無由。
    3.精神損害慰撫金部分：
      車禍發生之主因係因乙○○超速行駛，原審所判決之120
      萬元精神慰撫金，已屬過高而應酌減，上訴人再請求增加
      500萬元之慰撫金，已悖離一般常人可接受之程度。
  (三)聲明：
    Ａ、答辯聲明：上訴駁回。
    Ｂ、上訴聲明：
      1.原判決不利於上訴人部分廢棄。
      2.上開廢棄部分，被上訴人於第一審之訴及其假執行之聲
        請均駁回。
三、兩造不爭之事實：
  (一)被上訴人甲○○因乙○○上開受傷之事實，經本院以94年度
    上更(一)字第447號判處甲○○業務過失致重傷害罪刑確定，
    有刑事判決書附於原審卷一第191至198頁可參。甲○○係臺
    北縣政府水利局就臺北縣土城市○○○路抽水站公共工程，
    所發包由長昇公司所負責承包施工之工地負責人，甲○○為
    受僱人，長昇公司為僱用人。
  (二)上訴人乙○○夜晚駕駛重機車，行經施工路段未減速慢行，
    且未充分注意車前狀況，與施工單位及道路主管機關疏未善
    盡路面養護注意之責任，影響機車夜間行駛安全，同為肇事
    原因，有臺灣省車輛行車事故覆議鑑定委員會94年08月25日
    府覆議字第0940100528號函檢附之覆議意見書附於原審卷一
    第164至166頁可考。
四、兩造爭點之論述：
  上訴人主張被上訴人甲○○為被上訴人長昇公司承包工程之工
  地負責人，長昇公司於埋設雨水下水道工程時，開挖路面未及
  時修補留下坑泂，妨害行車安全，致乙○○發生車禍受有重傷
  ，應共負侵權行為損害賠償等情，為被上訴人所否認，並以前
  開情節抗辯。則本件之爭執點為乙○○對被上訴人有無侵權行
  為之損害賠償請求權，若有，乙○○請求之賠償額是否應予准
  許？
  (一)被上訴人應負侵權行為損害賠償責任：
    1.經查，甲○○係臺北縣政府發包予長昇公司施作臺北縣土
      城市○○路（即防汎道路）「土城大安圳截流箱函及增設
      閘門─土城簡易抽水設施工程」（下稱截流箱涵工程）之
      現場工地主任。長昇公司經臺北縣政府核定後，將土建工
      程部分轉包予訴外人弼盛行，由弼盛行自92年02月15日凌
      晨零時許起至同年月17日凌晨5時許止，在該路段封路挖
      掘路面施作覆工板工程（寬度5．5公尺），以利工作人員
      在地下施工而不影響道路行車秩序，包商弼盛行於路旁搭
      起寬度為9．8公尺施工圍籬，進行覆工板工程之施作。該
      覆工板工程路面因限期通車倉促趕工，土建完成後覆以鋼
      板再鋪柏油路面，即於92年02月17日凌晨 6時許先行在期
      限內通車，尚未驗收，施工廠商對覆工板工程範圍及週遭
      之施工路面，仍應善盡養護責任，現場工地主任即甲○○
      應注意督促包商隨時維護該施工路面之平整，以維交通安
      全，並無不能注意之情事，竟於92年02月17日凌晨 5時許
      鋪設柏油路面先行通車後，上開施工範圍及其週遭路面因
      往來車輛、搬運或其他工程車輛之輾壓，導致距長昇公司
      經核定之覆工板施工範圍北邊4．3公尺（此係包含Ａ坑洞
      寬1．8公尺，如予扣除，則二者邊緣相互間距離僅為 2‧
      5公尺）形成一個寬1．8公尺之坑洞（以下簡稱Ａ坑洞）
      ，疏未將前開坑洞之路面補平。臺北縣政府水利及下水道
      局人員經公所反應先行以電話聯絡該公司儘速補平道路（
      後再以正式公文發函行文指示），甲○○仍未督促包商補
      平。嗣於92年03月22日晚間11時50分許，適乙○○騎乘車
      牌號碼CGA-363號重型機車，沿臺北縣土城市○○路由板
      橋往三峽方向行駛，行經上揭施工路段之凹陷Ａ坑洞處，
      因而失控致人車倒地，乙○○並摔落至對向車道，遭訴外
      人吳俊傑駕駛之車牌號碼HB-167 1號自小客車迎面撞及，
      造成乙○○受有血氣胸、胸椎第3、4骨折脫位併下肢癱瘓
      之重傷害。甲○○直至92年03月23始予補平路面坑洞。乙
      ○○夜晚駕駛重機車，行經施工路段未減速慢行，且未充
      分注意車前狀況，與施工單位及道路主管機關疏未善盡路
      面養護注意之責任，影響機車夜間行駛安全，同為肇事原
      因等情，有長庚紀念醫院函、長庚紀念醫院醫療費用收據
      、行政院勞工委員會之基本工資綱路查詢表、本院94年度
      上更(一)字第 447號刑事判決、中華民國身心障礙手冊、臺
      北縣政府警察局土城分局函送之交通事故資料、臺灣省車
      輛行車事故覆議鑑定委員會94年08月25日府覆議字第
      0940100528號函檢附之覆議意見書（原審卷一第33頁、第
      48至50頁、第191至198頁、第71頁、第90至115頁、第164
      至 166頁）附卷可稽，復經原法院依職權調閱臺灣板橋地
      方法院檢察署94年度執字第1651號甲○○業務過失傷害案
      之偵、審全卷查明屬實，且為兩造所不爭執，堪信屬實。
    2.甲○○因疏未善盡路面養護注意之過失，致乙○○人車倒
      地，而受有上開重傷害；惟乙○○夜晚駕駛重機車，行經
      施工路段未減速慢行，且未充分注意車前狀況，亦與有過
      失。乙○○之受傷與甲○○之過失間有相當因果關係，應
      堪認定。上訴人乙○○主張被上訴人甲○○過失傷害上訴
      人，長昇公司係其僱用人，應負連帶賠償責任等語，即屬
      有據，應予採信。被上訴人抗辯：被上訴人對於該道路坑
      洞並無修補義務。縱認有修補該道路之義務，然被上訴人
      之不行為與上訴人之損害間因第三人吳俊傑之介入而中斷
      亦無因果關係云云；惟，乙○○係因坑洞始會人車倒地摔
      落至對向車道，被上訴人之不補平路面為先行行為，與乙
      ○○之受傷間當然有因果關係。被上訴人之抗辯，委無可
      採。
  (二)茲就乙○○請求之各項金額審核之：
    按「因故意或過失，不法侵害他人之權利者，負損害賠償責
    任。」、「不法侵害他人之身體或健康者，對於被害人因此
    喪失或減少勞動能力或增加生活上之需要時，應負損害賠償
    責任。」、「不法侵害他人之身體、健康、名譽、自由、信
    用、隱私、貞操，或不法侵害其他人格法益而情節重大者，
    被害人雖非財產上之損害，亦得請求賠償相當之金額。」、
    「受僱人因執行職務，不法侵害他人之權利者，由僱用人與
    行為人連帶負損害賠償責任。」，民法第184條第1項前段、
    第193條第1項、第195條第1項前段、第188條第1項前段分別
    定有明文。甲○○因上開業務過失傷害行為，致乙○○受有
    上開重傷害，甲○○係長昇公司之受僱人，是乙○○請求被
    上訴人依上開規定負連帶損害賠償責任，洵屬有據。爰就各
    項請求審核如次：
    1.醫藥費部分：
      原判決認乙○○得請求之醫療費用計25,484元，被上訴人
      並不爭執。
    2.工作損失部分：
      乙○○因上開事件受有血氣胸、胸椎第3、4骨折脫位併下
      肢癱瘓之傷害，造成上訴人雙下肢機能完成喪失，有長庚
      紀念醫院95年9月25日之診斷証明書附於本院卷第62頁可
      佐，乙○○主張下半身癱瘓無法工作，洵堪採信。經查，
      乙○○為70年4月4日生，在車禍發生時為大學二年級學生
      ，畢業年月正常為94年6月底，94年7月1日進入職場，法
      定強制退休年齡為60歲，時為130年4月3日，乙○○主張
      自94年7月1日工作至130年4月3日止，可工作35年9月，尚
      非無據。被上訴人抗辯乙○○如未受傷可能繼續攻讀研究
      所，工作損失亦應扣除兩年服兵役期間云云。然，通常大
      學畢業後進入職埸工作，為一般人可接受之觀念，而服兵
      役期間亦非毫非收入，國家會支付生活津貼，何況依行政
      院主計處95年發布之「95年7月薪資與生產力統計結果」
      ，男性、大學畢業、無工作經驗者平均性薪資為二萬元以
      上（本院卷第81頁），乙○○僅按行政院勞工委員會之基
      本工資每月15,840元計算，每年請求19萬元（15840×12
      ＝190080，80元未請求），應屬合理之最低請求，被上訴
      人猶抗辯乙○○請求過高，應按所得稅之扶養親屬寬減額
      每年74,000元為計算基準，洵無可取。按「依民法第193
      條第1項命加害人一次支付賠償總額，以填補被害人所受
      喪失或減少勞動能力之損害，應先認定被害人因喪失或減
      少勞動能力而不能陸續取得之金額，按其日後本可陸續取
      得之時期，各照霍夫曼式計算法，扣除依法定利率計算之
      中間利息，再以各時期之總數為加害人一次所應支付之賠
      償總額，始為允當」（最高法院61年臺上字第1987號判例
      參照）。依乙○○請求之每年工作損失19萬元，按其日後
      本可陸續取得之時期，各照霍夫曼式計算法，扣除依法定
      利率計算之中間利息，再以各時期之總數為加害人一次所
      應支付之賠償總額，即依霍夫曼式計算法扣除中間利息，
      首期給付不扣除中間利息，核計金額為3,957,043元【年
      別5%複式霍夫曼計算法（第一年不扣除中間利息），其計
      算式為：[190000×20.00000000（此為應受扶養35年之霍
      夫曼係數）+190000×0.75×（20.0000000-00.00000000
      ）]=0000000（小數點以下四捨五入）】。
    3.增加生活負擔：
      乙○○因癱瘓無法正常生活，必須長期請看護工，發生車
      禍為92年3月22日，經治療 3年餘，乙○○95年9月25日經
      醫師診斷結果「大小便失禁，每日自我導尿一次，日常生
      活（如大便、洗澡‧‧‧）部分需他人照顧，目前雙下肢
      機能完全喪失」，有診斷証明書附於本院卷第62頁可稽。
      被上訴人雖抗辯依醫師之證明，乙○○僅部分需他人照顧
      且無實際支出看護費云云。查，乙○○之雙下肢機能完全
      喪失，既不能自由行走，僱請看護工應屬必要。而親屬間
      之看護，縱因出於親情而未支付該費用，然其所付出之勞
      力，顯非不能以金錢為評價，此種基於身分關係之恩惠，
      自不能加惠於加害人，而應比照一般看護情形，認被害人
      受有相當看護費之損害，命加害人賠償，始符民法第193
      條第1項所定「增加生活上需要」之意旨。（最高法院89
      年度台上字第1749號裁判參照）。乙○○目前雖由父母照
      顧，半夜換尿布、幫忙翻身、導尿（本院卷第64頁反面）
      ，但父母出於親情之恩惠不能加惠於加害人。乙○○請求
      每月按基本工資15,840元計算，尚低於僱請外籍看護工一
      般之行情，應屬合理。則乙○○請求每年增加生活費19萬
      元，平均餘命至72歲還有50年，扣除法定中間利息後，原
      判決認乙○○可請求4,829,083元，尚無不合。
    4.精神損害慰撫金：
      按「慰撫金之賠償其核給之標準固與財產上損害之計算不
      同，然非不可斟酌雙方身分資力與加害程度，及其他各種
      情形核定相當之數額」（最高法院51臺上字第 223號判例
      參照）。乙○○於本件侵權行為（傷害）發生時年滿21歲
      （70年4月4日生），其受有血氣胸、胸椎第3、4骨折脫位
      併下肢癱瘓之傷害，造成生活頓入困境，下半輩子必須永
      遠依賴輪椅維生，還須忍受他人異樣眼光，乙○○主張精
      神上受有極大之痛苦，洵堪採信。經查，乙○○車禍發生
      時就讀輔仁大學資訊管理學系，名下無財產，有財政部財
      稅資料中心之財產所得資料附於原審卷一第 177頁可憑；
      被上訴人甲○○於本件侵權行為發生時年滿45歲（46 年5
      月10日生），其係被上訴人長昇公司之工地主任，93年度
      之收入約為84萬元，財產總額約 126萬元，亦有財政部財
      稅資料中心之所得資料附於原審卷一第178至180頁可參；
      長昇公司登記之資本額為2千萬元，有公司變更登記表附
      於原審卷一第184頁為憑；爰審酌兩造之身分、地位、經
      濟能力及其他情形，認上訴人請求精神賠償（非財產上損
      失）2,000萬元，尚屬過高，應核減為300萬元，方屬公允
      ，乙○○逾此部分之請求，即屬無據，應予駁回。乙○○
      上訴認原判決判准之 120萬元太低，因乙○○年僅20餘歲
      尚未結婚，正逢青春時光竟遭車禍，有漫長之人生須賴輪
      椅無法自由行走，其主張精神痛苦非筆墨所能形容，尚非
      無據；被上訴人甲○○、長昇公司抗辯原判決核准之120
      萬元已屬過高云云，洵無可採。
    5.綜上，上訴人得請求醫藥費25,484元、工作損失
      3,957,043元、增加生活負擔4,829,083元及精神慰撫金
      300萬元，計11,811,610元之損害賠償。
  (三)乙○○就損害之發生與有過失：
    按「損害之發生或擴大，被害人與有過失者，法院得減輕賠
    償金額，或免除之。」，民法第217條第1項分別定有明文。
    乙○○夜晚駕駛重機車，行經施工路段未減速慢行，且未充
    分注意車前狀況，與施工單位及道路主管機關疏未善盡路面
    養護注意之責任，影響機車夜間行駛安全，同為肇事原因等
    情，已如前述，足見乙○○與有過失，本院認乙○○應就其
    上開受傷之事實負2分之1之過失責任。被上訴人甲○○、長
    昇公司抗辯乙○○自認被上訴人僅須就系爭車禍負1/3之過
    失責任云云。查，車禍之肇事責任經鑑定結果為「乙○○夜
    晚駕駛重機車，行經施工路段未減速慢行，且未充分注意車
    前狀況，與施工單位及道路主管機關疏未善盡路面養護注意
    之責任，影響機車夜間行駛安全，同為肇事原因。吳俊傑無
    肇事因素」，有臺灣省車輛行車事故覆議鑑定委員會94年08
    月25日府覆議字第0940100528號函檢附之覆議意見書附於原
    審卷一第164至166頁可參。長昇公司抗辯經業主台北縣政府
    之同意，始得使用系爭土城市○○○路，於覆工板工程完工
    ，並將該道路交還後，有關該道路之保管維護即與長昇公司
    無涉云云。查，長昇公司已接獲台北縣政府之電話通知應將
    道路補平，甲○○仍未督促包商補平，為本院刑事判決所認
    定（原審卷一第191頁反面），甲○○身為現場工地主任，
    負有保持道路平整以維交通安全之義務，竟疏未注意及此，
    顯有過失；而甲○○因系爭車禍涉及之業務過失傷害罪亦經
    本院刑事庭判決有罪確定；又，車禍之過失責任乃法院應依
    職權認定事實適用法律，非屬當事人自認之範疇，被上訴人
    執乙○○之自認抗辯其僅應負1/3之過失責任云云，自無可
    採。從而，經過失相抵後，乙○○僅得請求被上訴人連帶賠
    償5,905,805元（11,811,610÷2＝5,905,805）。原判決命
    被上訴人連帶賠償5,082,781元，乙○○請求再連帶給付500
    萬元，於823,024元及法定遲延利息部分為有理由（
    5,905,805 －5,082,781＝823,024），應予准許，逾此部分
    之請求，尚乏依據，應予駁回。被上訴人甲○○、長昇公司
    之上訴，為無理由，應予駁回。
五、綜上所述，上訴人乙○○之上訴為一部有理由，一部分無理
    由，甲○○、長昇公司之上訴，為無理由，應予駁回。乙○
    ○就其勝訴部分陳明願供擔保請准宣告假執行，尚無不合，
    爰酌定相當之擔保金額，予以准許。至乙○○敗訴部分，其
    假執行之聲請即失所附麗，應予駁回。
六、本件事證已臻明確，兩造其餘攻擊防禦方法，經審酌後，或
    與本件無涉，或與判決結果不生影響，毋庸一一論列。
七、據上論結，本件乙○○之上訴為一部有理由，一部無理由，
    甲○○、長昇公司之上訴為無理由，依民事訴訟法第450條
    、第449條第1項、第79條、第85條第2項、第463條、第391
    條第2項，判決如主文。
中    華    民    國    95    年    12    月    6     日
                    民事第二庭
                        審判長法  官  吳謙仁
                              法  官  李瓊蔭
                              法  官  蘇瑞華
正本係照原本作成。
如不服本判決，應於收受送達後20日內向本院提出上訴書狀，其
未表明上訴理由者，應於提出上訴後20日內向本院補提理由書狀
（均須按他造當事人之人數附繕本）上訴時應提出委任律師或具
有律師資格之人之委任狀；委任有律師資格者，另應附具律師資
格證書及釋明委任人與受任人有民事訴訟法第466條之1第1項但
書或第2項（詳附註）所定關係之釋明文書影本。
中    華    民    國    95    年    12    月    7     日
                              書記官  賴以真
附註：
民事訴訟法第466條之1（第1項、第2項）：
對於第二審判決上訴，上訴人應委任律師為訴訟代理人。但上訴
人或其他法定代理人具有律師資格者，不在此限。
上訴人之配偶、三親等內之血親、二親等內之姻親，或上訴人為
法人、中央或地方機關時，其所屬專任人員具有律師資格並經法
院認為適當者，亦得為第三審訴訟代理人。


司法院資訊處製作；財團法人民間司法改革基金會備份。
